# 请教陈版关于国有产权无偿划转事项

提问人：蒋大果 时间：2021-02-20 13:45:00
公司A由国资办、城投公司及省财务公司共同投资，国资办持有70%股权，公司B和公司C均由国资办100%持股， 2016 年国资办下发文件，由A公司按公司B和公司C的净资产收购其股权，但由于关联担保等事项一致未办理工商手续，工商上公司B和公司C股东仍是国资办。公司A在接收文件后于 2016 按公司B和公司C净资产确认长期股权投资。现在，公司A提出在 2020 年度审计时将公司B和公司C无偿划转出去，A公司年末冲减长投和资本公积。请问陈版，公司B和公司C是否可以无偿划转，如果可以，无偿划转程序是什么，是否需要对公司B和公司C净资产进行审计，是不是国资文件下来才能进行账务处理。 2020 年末是否仍将公司B和公司C并入合并报表中，万分感谢。@chenyiwei

回答人：chenyiwei
1 、无偿划转的条件和程序，请参考《企业国有产权无偿划转管理暂行办法》（国资发产权[2005]239号）、《企业国有产权无偿划转工作指引》
（国资发产权[2009]25号）等相关规定，以及本地国资委对此问题的具体规定。
2 、国资文件下来才能进行账务处理。 2020 年末仍将公司B和公司C并入合并报表中。